臺灣臺北地方法院民事判決　　　　　　 93年度簡上字第488號
上　訴　人　嘉欣先進科技股份有限公司
法定代理人　乙○○
訴訟代理人　蕭維德律師
複　代理人　柯瑩芳律師
被　上訴人　詮欣股份有限公司
法定代理人　甲○○
訴訟代理人　丙○○
上列當事人間請求給付貨款事件，上訴人對於中華民國93年6月3
0日，本院台北簡易庭93年度北簡字第11744號第一審判決提起上
訴，本院於中華民國94年3月31日言詞辯論終結，判決如下：
    主  文
上訴駁回。
第二審訴訟費用由上訴人負擔。
    事實及理由
(甲)程序方面：
  按於第二審原告不得為訴之追加，但請求之基礎事實同一者，
  不在此限，民事訴訟法第436條之1第3項準用第446條第1 項、
  第255條第1項第2款規定。本件被上訴人爰依買賣關係請求
  本件系爭貨款，而於第二審時就其中新臺幣（下同）158,550
  元部分，追加票據之法律關係為請求，經核無不合，應予准許
  ，合先敘明。
(乙)實體方面：
一被上訴人主張：上訴人於民國92年間，向被上訴人訂購電子零
  件材料，被上訴人依約交貨後，上訴人亦開立貨款支票，其中
  92年6月份面額158,550元支票，經被上訴人提示後竟遭退票，
  92年7月份貨款尚有135,687元亦未給付，上訴人共積欠被上訴
  人294,237元等情，爰依民法第367條規定及票據關係，求為命
  上訴人如數給付及加付法定遲延利息之判決（原審為被上訴人
  勝訴判決，並依職權宣告假執行）。並聲明：上訴駁回。
二上訴人則以：上訴人就92年6 月份之貨款，固不否認曾簽發前
  開面額158,550 元之支票，該支票並已遭退票，上訴人對此部
  分貨款並不爭執。惟被上訴人請求92年7月份之貨款135,687元
  ，其中二筆金額各為13,073元、7,854 元部分，上訴人雖為買
  受人，並已收受貨物，惟被上訴人此部分交付之貨物有瑕疵，
  上訴人拒絕付款。至其餘114,760 元部分，上訴人並非買受人
  ，該交易之對象為訴外人佳欣電子廠，被上訴人此部分之請求
  ，自屬無據云云，資為抗辯。並聲明：廢棄原判決。(二)駁回被
  上訴人在原審之訴。
三兩造不爭執之事實：
(一)上訴人於92年間，向被上訴人訂購電子零件材料，被上訴人依
  約交貨後，上訴人所開立92年6月份面額158,550元之支票，經
  被上訴人提示後遭退票，為兩造所不爭執，有客戶帳款明細表
  在卷可稽。
(二)上訴人於92年7月份之貨款，尚有13,073元、7,854元之貨款尚
  未給付，為兩造所不爭執。
四兩造爭執之爭點：
  本件兩造爭執之處，即在於上訴人就前開二筆13,073元、7,85
  4元貨款所為之瑕疵抗辯，是否有理由，及兩造間就前開114,7
  60元貨款部分，是否有買賣關係存在？
(一)有關瑕疵抗辯部分：
  上訴人辯稱被上訴人前開二筆13,073元、7,854 元貨款部分之
  貨物具有瑕疵，上訴人拒絕付款云云，為被上訴人所否認，自
  應由上訴人依民事訴訟法第277 條關於舉證責任分配之規定，
  就該貨物具有瑕疵之有利於己之事實，負舉證之責任。惟上訴
  就此除未說明上開貨物具有何種未符合品質約定之瑕疵外，更
  未提出任何證據以供審酌，則上訴人上開所辯，顯不足取。故
  被上訴人依民法第367條規定，請求上訴人給付上開20,927 元
  貨款，自屬可取。
(二)有關貨款114,760元部分：
  被上訴人主張佳欣電子廠是上訴人在大陸設立之商號，佳欣電
  子廠的貨款是由上訴人支付，並提出上訴人不爭執為真正之上
  訴人於93年2月23日，委由理暘國際法律事務所寄發理暘字第
  093020201號律師函附承認積欠被上訴人294,237元債務，並要
  求被上訴人同意分期清償或以百分之三十數額和解之清償債款
  協議書為證（本院卷第74、75頁）。查上訴人對佳欣電子廠係
  上訴人在大陸設立之商號不爭執，又前開訂購單所載之付款條
  件均為：台灣付款，次月結60天（本院卷第36至39頁），再參
  諸上開律師函所載，上訴人承認積欠被上訴人294,237 元債務
  ，與上訴人於本件訴訟請求上訴人給付之數額，即92年6 月份
  之貨款158,550元，前開92年7月份之貨款13,073元、7,854 元
  ，以及此部分爭執之貨款114,760元，合計共294,237元（1585
  50＋13073＋7854＋114760＝294237 ）相符。此外，兩造間並
  無其他交易行為，此亦為兩造所不爭執，堪認此部分有買賣關
  係存在，且被上訴人主張上訴人未清償此部分貨款，亦為上訴
  人所不爭執，足認被上訴人與佳欣電子廠之交易，約定由設於
  台灣之上訴人負給付貨款責任之第三人負擔契約，且為上訴人
  於前開協議書所承認，則被上訴人自得本於相關買賣關係請求
  上訴人給付此部分貨款。上訴人辯稱此部分貨款上訴人並非買
  受人，該交易之對象為佳欣電子廠，自毋庸給付云云，殊不足
  取。
五綜上所述，被上訴人主張上訴人積欠被上訴人之貨款，分別有
  92年6月份之158,550元，92年7月份之20,927元、114,760元，
  合計共294,23 7元，為有理由，上訴人抗辯委無可取，被上訴
  人依民法第367條規定，請求上訴人給付294,237元，及自起訴
  狀繕本送達之翌日即93年5 月29日起至清償日止，按年息百分
  之五計算之利息，洵屬正當，應予准許。則原審為被上訴人勝
  訴之判決，並依職權宣告假執行，核無不合，上訴論旨指摘原
  判決不當，求予廢棄，為無理由，應予駁回。
六本件事證已臻明確，兩造其餘主張、陳述及所提證據，經審酌
  與本院前揭判斷不生影響，毋庸再予審酌，併此敘明。
七據上論結：本件上訴為無理由，依民事訴訟法第436 條之1 第
  3 項、第449 條第1項、第78條，判決如主文。
中　　華　　民　　國　　94　　年　　4 　　月　　21　　日
                   民事第六庭審判長法官 吳光釗
                                   法官 陳怡雯
                                   法官 姜悌文
正本係照原本作成
本判決不得上訴
中　　華　　民　　國　　94　　年　　4 　　月　　21　　日
                                 書記官 方蟾苓
